Paulo Janai

Product Designer

Website - Linkedin - pjanai.m.s@gmail.com - +55 085 991473212

Com mais de 4 anos de experiência. Continuamente colaborando com negócios, designers e desenvolvedores para aprimorar as experiências dos usuários desde a criação e evolução, através de soluções de design e desenvolvimento. Além disso, possuo conhecimentos em Design System tanto na construção quanto na manutenção, acreditando que a construção estruturada de interfaces é a melhor maneira de projetar produtos eficientes, intuitivos, consistentes e, principalmente, escaláveis.

Experiência

Ago 2022 - Mai 2023

Product Designer

Grupo Boticário, Remoto

Desenvolveu soluções desde a definição da problemática até a entrega final para o produto varejo fácil, entregou e ajudou com melhorias para otimizar o processo de compra e acompanhamento de pedidos dos franqueados.

- Auxiliou e realizou entrevistas com os usuários
- Colaborou com a evolução da documentação do Cora/Shuri Design System
- Planejou e realizou testes de usabilidade
- Entregou templates de screens responsivas para otimizar o processo de criação do time de UX
- Otimizou o processo de handoff

Mar 2021 - Ago 2022

UX/UI Designer

Casa Magalhães, Remoto

Atuou na melhoria e adição de novas funcionalidades do produto varejo mini, na concepção de novos produtos para o programa de seleção Dev.Academy e participação no desenvolvimento do Design System.

- Realizou cerimônias com stakeholders
- Atuou na otimização de processos internos
- Documentou o style guide do produto varejo mini
- Colaborou com os times de desenvolvedores
- Contribuiu fortemente com o Cora/Shuri Design System na definição de princípios, tokens, componentes, padrões de design e documentação
- Evangelizou o Cora/Shuri Design System

Fev 2020 - Fev 2021

Desenvolvedor Mobile

Automação.com

Desenvolveu interfaces e implementou lógicas de delivery para negócios B2B e B2C. Colaborei com a equipe de desenvolvedores e de negócios para entender as necessidades dos clientes e oferecer soluções personalizadas para diferentes empresas.

- Definiu a estrutura do aplicativo
- Colaborou com o time de UX
- Criou e implementou componentes
- Utilizou recurso como Context API e Redux
- Integrou com API's e implementou atualizações em tempo real
- Contribuiu para o deploy da aplicação

Mar 2019 - Nov 2019

UI Designer e Desenvolvedor Frontend

CET Tecnologia, Remoto

Atuou no desenvolvimento da marca e das interfaces de software, aplicativo e landing page do produto. Criou post personalizados com foco em redes sociais.

- Mapeou dores e desenhou fluxos dos usuários
- Colaborou constantemente com o time de negócio e desenvolvedores
- Desenvolveu estrutura de estilo do produto e da marca
- Desenhou e codificou landing pages

Educação

UI Expert, Lucas Assis

Moodboard - Wireframe - Design Comportamental - Componentes - Handoff

Design Circuit 2.0, Apparicio Junior

Research - Product Discovery - User Experience - User Interface - Workshops

Codeboost, Will Moreira

CSS with SASS - JavaScript - Wordpress - ReactJS - NextJS - GSAP

Ciência da Computação, Universidade Federal do Ceará

2016 - 2020 (Não concluído), Quixadá-CE

Ferramentas

Figma

Miro

Maze Design

SVGator

Papel & Caneta

YouTrack

Jira

React Native

ReactJS

HTML & CSS (Sass)

JavaScript

VS Code & Github

Habilidades

Designer de interfaces

Design de interação

Design System

Teste de usabilidade

Design Patterns

Prototipagem

Microinteractions

Websites

WebApps

Desenvolvimento de Apps

UI Components

Integração e Deploy

Extras

Nocap Studio

Co-fundador e Product Designer

Atuao na priorização e definição de estratégias da empresa, contribuindo na gestão de projetos e melhoria dos processos internos. Como designer, estou junto com o cliente desde o entendimento até a resolução do problema e entregáveis. Minhas responsabilidades consistem no desenvolvimento de logos, entendimento do negócio do cliente, definição de fluxos, estruturação hierárquica visual, documentação, criação de protótipos, pesquisas e testes.

2022

Mentor

Eu tive a oportunidade de participar do programa de desenvolvimento e seleção chamado UX.Academy, onde fui mentor na área de UI (User Interface) e avaliador. Como mentor e avaliador, pude compartilhar meus conhecimentos, oferecer orientação personalizada e avaliar o trabalho dos participantes, visando o aprimoramento de suas habilidades técnicas e criativas.